【裁判字號】    99,交抗,1797
【裁判日期】    990903
【裁判案由】    違反道路交通管理處罰條例
【裁判全文】
臺灣高等法院交通事件裁定           99年度交抗字第1797號
                                   99年度交抗字第1799號
                                   99年度交抗字第1800號
                                   99年度交抗字第1801號
                                   99年度交抗字第1802號
抗  告  人
即受處分人  甲○○
上列抗告人即受處分人因違反道路交通管理處罰條例案件，不服
臺灣士林地方法院中華民國九十九年八月十一日所為裁定（九十
九年度交聲字第八八九號、第八九０號、第八九一號、第八九二
號、第八九三號），提起抗告，本院裁定如下：
    主  文
抗告駁回。
    理  由
一、原裁定意旨略以：受處分人甲○○所有之車號七Ｆ─四四六
    八號自用小客車，分別於民國九十九年四月十九日下午十五
    時三十分許、同年月二十日下午十三時五十三分許、同年月
    二十一日下午十三時五十分許、同年月二十二日下午十三時
    五十四分許及同年月二十三日下午十三時五十二分許，各在
    設有禁止停車標線之臺北市○○區○○街二巷十五號周邊為
    停車，經臺北市停車管理工程處交通助理員各逕行舉發有「
    在設有禁止停車標線之處所停車」之違規，乃各依前揭道路
    交通管理處罰條例第五十六條第一項第四款之規定，各裁處
    受處分人罰鍰新臺幣（下同）九百元等事實，除為受處分人
    所不爭執外，並有臺北市政府警察局舉發通知單共五張及違
    規現場採證照片共十張在卷可稽，足信屬實，因而駁回受處
    分人之聲明異議等語。
二、抗告意旨略以：本案內巷道路面之標線實況為「黃實線畫設
    於緣石，黃虛線畫設於路面」，故依道路交通標誌標線設置
    規則之規定，上開黃實線及黃虛線並列乃用以分隔對向車道
    ，禁止超車、跨越或迴轉，而非用以禁止停車，故受處分人
    甲○○停車於該處並無違規，縱退萬步言，鈞院認受處分人
    於「黃虛線與黃實線並列」情形，已違禁止停車規定，但該
    標線之樣式實非本標線設置規則所設置之情狀，而無法規依
    據，應認實為政府機關停車管理單位之行政行為怠惰，確不
    應以此苛責受處分人停車違規，狀請鈞庭鑒核，准予將原裁
    定廢棄，另為適法之裁定，至為感禱云云。
三、經查：
（一）按道路交通標誌標線號誌設置規則第一百四十九條第一項
      第一款第八目係規定：雙黃實線：設於路段中，用以分隔
      對向車道，並雙向禁止超車、跨越或迴轉。查本件受處分
      人甲○○係因違規停放車輛於路邊，上開黃線亦繪設於路
      邊，而非設定路段中，用以分隔對向車道甚明，受處分人
      甲○○引用前揭法條認上開路邊黃線係用以分隔車道，受
      處分人之車輛停放於上開分隔車道之黃線上自屬有據云云
      ，核非事實，無法採信。
（二）依違規現場採證照片共十張可知，受處分人甲○○係停車
      於巷內繪有黃實線之路邊違規停車，此有前述照片十張附
      卷可稽（詳原審卷第六之一頁至第六之五頁），受處分人
      甲○○雖另於抗告狀中提出其後上開路段另於路邊加畫一
      道黃實線而主張其係停車於雙黃實線云云，惟對照受處分
      人甲○○於停車時之違規照片，上開路段事後於路邊加畫
      一道黃實線顯然係因原來之黃實線已逐漸淡化而重畫，顯
      然係政府機關停車管理單位為重申上開處所為禁止停車處
      而重新畫設，受處分人卻反以上開標線之樣式實非道路交
      通標誌標線號誌設置規則之情狀為由，認係政府機關停車
      管理單位之行政行為怠惰，請求免予裁罰云云，實屬無據
      。
四、綜上所述，本件受處分人甲○○違規情節已明，上開抗告意
    旨核非事實，不足採信，本件抗告為無理由，應予駁回。
據上論結，應依道路交通案件處理辦法第二十六條，刑事訴訟法
第四百十二條，裁定如主文。
中    華    民    國    99    年    9     月    3     日
                  刑事第十八庭審判長法  官  吳鴻章
                                    法  官  汪梅芬
                                    法  官  曾淑華
以上正本證明與原本無異。
不得再抗告。
                                    書記官  王增華
中    華    民    國    99    年    9     月    6     日

司法院資訊處製作；財團法人民間司法改革基金會備份。
